# 研发费的认定问题，请教

提问人：赵赵 0985 时间：2014-04-21 11:06:36
客户购置的专利权使用费（与产品相关的）可否作为研发费用列支？购置的与产品相关的无形资产（专利所有权）的摊销可以计入研发费用吗?请大侠指教一下，并说明理由。谢谢

回答人：chenyiwei
该专利权是用于生产产品，还是作为本企业进一步研发活动的技术基础，还是两者兼有？ 如果专用于本企业进一步研发，不直接用于生产产品的，其摊销额可以计入研发支出； 如果两者兼有的，应首先采用系统、合理的方式将其摊销额在产品成本和研发活动两部分之间分配，后一部分可以计入研发支出。但在所得税纳税申报中不得加计扣除。

提问人：cjzhangyong 时间：2014-04-21 12:17:37
陈版,企业研发存在两个研发项目公用的，我们采用两个项目研发预算金额比重分摊，预算金额经过评审，这样是否可行？

回答人：chenyiwei
从会计处理角度，只要作为分摊依据的预算合理、可靠、经过适当的授权批准程序，且分摊方法保持一贯运用，从会计处理角度可以认可这种分摊方式。